【裁判字號】    98,訴,979
【裁判日期】    980609
【裁判案由】    毒品危害防制條例
【裁判全文】
臺灣板橋地方法院刑事判決               98年度訴字第979號
公  訴  人  臺灣板橋地方法院檢察署檢察官
被      告  甲○○
上列被告因違反毒品危害防制條例案件，經檢察官提起公訴（98
年度毒偵字第586 號），本院訊問被告為有罪陳述後，改依簡式
審判程序審理，並判決如下：
    主  文
甲○○施用第一級毒品，累犯，處有期徒刑玖月，扣案之第一級
毒品海洛因壹小包（毛重零點捌公克、驗後餘重零點柒玖公克）
沒收銷燬之、電子磅秤壹台及分裝袋貳拾柒個均沒收；又施用第
二級毒品，累犯，處有期徒刑陸月，扣案之第二級毒品甲基安非
他命壹小包（毛重零點伍捌公克）沒收銷燬之、電子磅秤壹台及
分裝袋貳拾柒個均沒收。應執行有期徒刑壹年貳月，扣案之第一
級毒品海洛因壹小包（毛重零點捌公克、驗後餘重零點柒玖公克
）及第二級毒品甲基安非他命壹小包（毛重零點伍捌公克）均沒
收銷燬之、電子磅秤壹台及分裝袋貳拾柒個均沒收。
    事  實
一、甲○○前於民國89間因施用毒品案件，經本院以90年度毒聲
    字第465 號裁定令入戒治處所施以強制戒治，嗣因戒治成效
    良好，再經本院以90年度毒聲字第3418號裁定停止戒治，所
    餘戒治期間付保護管束，於90年9 月7 日停止戒治，所餘戒
    治期間付保護管束，於91年3 月1 日視為執行完畢。同次施
    用毒品犯行，並經本院以90年度易字第1044號判處有期徒刑
    4 月，於90年7 月6 日確定。嗣於95年間再因施用毒品案件
    ，經本院以95年度簡字第4167號判處有期徒刑5 月，於96年
    5 月21日確定；復於96年間因施用毒品案件，經本院以96年
    度訴字第103 號判處應執行有期徒刑11月，於96年5 月21日
    確定。嗣因中華民國九十六年罪犯減刑條例公布施行，上開
    各罪經本院以96年度聲減字第5820號裁定減刑，並定應執行
    刑為有期徒刑8月，於97年7月27日縮刑期滿執行完畢。
二、詎明知海洛因及甲基安非他命分別係毒品危害防制條例第2
    條第2 項第1 款、第2 款所定之第一級、第二級毒品，依法
    均不得施用、持有，竟基於施用第一級毒品海洛因之犯意，
    於98年1 月13日之日間某時，在其臺北縣樹林市○○街61巷
    50弄12號2 樓住處，以將海洛因粉末摻放在香菸內點燃之方
    式，施用第一級毒品海洛因1 次；復基於施用第二級毒品甲
    基安非他命之犯意，於同月12日傍晚某時，在上開地點，以
    吸食器燒烤煙霧之方式，施用第二級毒品甲基安非他命1 次
    。嗣經警在98年1 月13日晚間22時30分許，在臺北縣三峽鎮
    ○○路70號前查獲，並扣得第一級毒品海洛因1 小包（毛重
    0.8 公克，驗後餘重0.79公克）、第二級毒品甲基安非他命
    1 包（毛重0.58公克），及其所有供本件施用毒品所用之電
    子磅秤1台、分裝袋27個。
三、案經桃園縣政府警察局平鎮分局報告臺灣板橋地方法院檢察
    署檢察官偵查起訴。
    理  由
一、訊據被告甲○○於偵查及本院審理中，對上揭事實均坦承不
    諱，且經警於98年1 月14日上午7 時許採尿送驗結果（檢體
    編號：98F-024 號），呈嗎啡及甲基安非他命均陽性反應，
    有姓名與編號對照表、臺灣檢驗科技股份有限公司濫用藥物
    檢驗報告各1 件在卷可查（見98年毒偵字第586 號卷第22、
    37頁）。此外，並有白色粉末1 小包扣案可稽，經鑑驗結果
    確屬海洛因成分無誤，此亦有臺灣檢驗科技股份有限公司濫
    用藥物檢驗報告1 件附於本院卷內可佐。且有甲基安非他命
    1 小包、電子磅秤1 臺、分裝袋27個扣案為憑，此亦有照片
    、扣案物品目錄表各1 件在卷可查（見上開卷第18、16頁）
    。足見被告所為自白與事實相符，而得採為認定之依據。次
    查，被告於89間因施用毒品案件，經本院以90年度毒聲字第
    465 號裁定令入戒治處所施以強制戒治，嗣因戒治成效良好
    ，再經本院以90年度毒聲字第3418號裁定停止戒治，所餘戒
    治期間付保護管束，於90年9 月7 日停止戒治，所餘戒治期
    間付保護管束，於91年3 月1 日視為執行完畢。同次施用毒
    品犯行，並經本院以90年度易字第1044號判處有期徒刑4 月
    ，於90年7 月6 日確定。嗣於95年間再因施用毒品案件，經
    本院以95年度簡字第4167號判處有期徒刑5 月確定；復於96
    年間因施用毒品案件，經本院以96年度訴字第103 號判處應
    執行有期徒刑11月確定乙節，有臺灣高等法院被告前案紀錄
    表及刑案查註紀錄表各1 件在卷可稽。被告於上開強制戒治
    執行完畢後5 年內已再犯施用毒品犯行，又為本件施用毒品
    犯行，自得予以追訴處罰（最高法院九十七年度第五次刑事
    庭會議決議參照）。本件事證明確，被告犯行堪以認定。
二、按海洛因、甲基安非他命分屬毒品危害防制條例第2 條第2
    項第1 款、第2 款所列之第一級毒品及第二級毒品，核被告
    甲○○所為，係犯毒品危害防制條例第10條第1 項、第2 項
    之施用第一級毒品海洛因罪及施用第二級毒品甲基安非他命
    罪。其施用前後非法持有第一級毒品、第二級毒品之低度行
    為，均已為施用之高度行為所吸收，不另論罪。又被告所犯
    上開二罪，犯意各別，行為互殊，應予分論併罰。又查，被
    告有如事實欄所述之犯罪紀錄暨刑之執行情形，亦有上述前
    案紀錄表1 件在卷可稽。被告於上開有期徒刑執行完畢後，
    5 年內故意再犯本件均有期徒刑以上之罪，均為累犯，各應
    依刑法第47條第1 項之規定加重其刑。爰審酌被告已有施用
    毒品紀錄，竟又為本件犯行，顯見其未知戒除毒癮，意志力
    薄弱，並考量施用毒品乃自戕行為，所生危害非鉅，暨被告
    坦承施用毒品犯行之犯後態度等一切情狀，分別量處如主文
    所示之刑，並定應執行刑如主文所示。扣案之海洛因1 小包
    （毛重0.8 公克、驗後餘重0.79公克）及甲基安非他命1 小
    包（毛重0.58公克）為毒品，爰依毒品危害防制條例第18條
    第1 項前段之規定宣告沒收銷燬之；另扣案之電子磅秤1 臺
    、分裝袋27個，則為被告所有供本件施用毒品犯行所用之物
    ，應依刑法第38條第1 項第2 款之規定宣告沒收。
三、末按「除被告所犯為死刑、無期徒刑、最輕本刑為三年以上
    有期徒刑之罪或高等法院管轄第一審案件者外，於前條第一
    項程序進行中，被告先就被訴事實為有罪之陳述時，審判長
    得告知被告簡式審判程序之旨，並聽取當事人、代理人、辯
    護人及輔佐人之意見後，裁定進行簡式審判程序」，刑事訴
    訟法第273 條之1 第1 項定有明文。查本件被告涉犯之毒品
    危害防制條例第10條第1 項、第2 項之施用毒品罪，法定本
    刑均非最輕本刑為3 年以上有期徒刑之罪，且被告於本院準
    備程序期日中已就被訴事實為有罪之陳述，經告知被告簡式
    審判程序之旨後，被告及公訴人對於本件改依簡式審判程序
    審理亦均表示無意見，是本院即依前揭刑事訴訟法規定，裁
    定本件進行簡式審判程序，附此敘明。另依「法院辦理刑事
    訴訟案件應行注意事項」第144 點之規定，有罪判決書應記
    載之「犯罪事實」，係指符合犯罪構成要件之具體社會事實
    ，如被告犯罪之時間、地點、手段以及其他該當於犯罪構成
    要件而足資認定既判力範圍之具體社會事實。至於構成要件
    以外之其他適用法律事實，例如刑法總則之加重或減輕事由
    ，可無須在「犯罪事實」欄中記載。爰依上開規定記載本件
    犯罪事實欄，併此敘明。
據上論斷，應依刑事訴訟法第273 條之1 第1 項、第299 條第1
項前段，毒品危害防制條例第10條第1 項、第2 項、第18條第1
項前段，刑法第11條前段、第47條第1 項、第51條第5 款、第38
條第1項第2款，判決如主文。
本案經檢察官王家春到庭執行職務。
中    華    民    國    98    年    6     月    9     日
                  刑事第十九庭  法  官  汪怡君
上列正本證明與原本無異。
如不服本判決，應於判決送達後10日內敘明上訴理由，向本院提
出上訴狀 (應附繕本) ，上訴於臺灣高等法院。其未敘述上訴理
由者，應於上訴期間屆滿後20日內向本院補提理由書「切勿逕送
上級法院」。
                                書記官  田世杰
中    華    民    國    98    年    6     月    9     日
附錄本案論罪科刑法條全文：
毒品危害防制條例第10條
施用第一級毒品者，處六月以上五年以下有期徒刑。
施用第二級毒品者，處三年以下有期徒刑。


司法院資訊處製作；財團法人民間司法改革基金會備份。
